臺灣士林地方法院刑事判決
111年度易字第242號
公  訴  人  臺灣士林地方檢察署檢察官
被      告  劉玉玲


上列被告因妨害名譽案件，經檢察官提起公訴（111年度偵字第2
768號），本院判決如下：
    主    文
劉玉玲犯公然侮辱罪，處罰金新臺幣參仟元，如易服勞役，以新
臺幣壹仟元折算壹日。
    事    實
一、劉玉玲於民國110年6月13日19時許，在址設臺北市○○區○○○
    路000號1樓之富順大飯店1樓不特定人均得共見共聞之大廳
    ，因退房問題對楊美玲心生不滿，竟基於公然侮辱之犯意，
    對楊美玲語出「掃把星」一詞，足以貶損楊美玲之名譽。
二、案經楊美玲訴由臺北市政府警察局大同分局報請臺灣士林地
    方檢察署檢察官偵查起訴。
　　理    由
一、按被告以外之人於審判外之言詞或書面陳述，除法律有規定
    者外，不得作為證據；又被告以外之人於審判外之陳述，雖
    不符合刑事訴訟法第159條之1至第159條之4之規定，而經當
    事人於審判程序同意作為證據，法院審酌該言詞陳述或書面
    陳述作成時之情況，認為適當者，亦得為證據，而當事人、
    代理人或辯護人於法院調查證據時，知有上開不得為證據之
    情形，而未於言詞辯論終結前聲明異議者，視為有前項之同
    意，刑事訴訟法第159條第1項及第159條之5分別定有明文。
    本判決後述所引之各項證據，其屬傳聞證據之部分，檢察官
    、被告劉玉玲於本院審理程序時均表示無意見（本院易卷第
    27頁），且渠等於言詞辯論終結前，對於該等證據之證據能
    力均未再爭執，本院審酌該等證據資料製作時之情況，尚無
    違法不當或證明力明顯過低之瑕疵，與本案待證事實復俱有
    關聯性，認以之作為本案證據應屬適當，揆諸前開規定，該
    等證據具有證據能力。至其餘本案認定犯罪事實之非供述證
    據，均與本案事實具有關聯性，並無事證足認有違背法定程
    序或經偽造、變造等情事，且經本院依法踐行調查程序，檢
    察官、被告對於上開證據之證據能力均未爭執，依刑事訴訟
    法第158條之4之反面解釋，亦均有證據能力。
二、上揭事實，業據被告於警詢、偵查、本院審理時均坦承不諱
    ，核與證人即告訴人楊美玲於警詢及偵查中之證述內容相符
    ，並有現場錄影光碟、臺灣士林地方檢察署111年3月2日勘
    驗筆錄在卷可佐，被告上開任意性自白與事證相符而足採信
    。再者，「掃把星」一詞，徵諸社會一般人之通念，用以形
    容人不吉利，常帶來霉運將事情搞砸等情，有卷存教育部國
    語小字典可佐，客觀上屬貶抑他人在社會上評價之用語。至
    被告認告訴人或其所屬飯店無理取鬧等情，要僅屬其為上揭
    貶抑人格言詞行為前所受之刺激或發言動機之範疇，無從憑
    以否定其有侮辱他人之行為。從而，本案事證明確，被告上
    開犯行，洵堪認定。　　
三、論罪科刑：
　㈠核被告所為，係犯刑法第309條第1項之公然侮辱罪。
　㈡爰審酌被告因退房問題與告訴人起爭執，即公然辱罵告訴人
    ，使告訴人感到難堪、不快，所為應予非難；惟念其於本院
    審理時坦承犯行，犯後態度尚可，兼衡其素行、犯罪動機、
    手段、所生危害，兼衡被告於本院審理時自陳高中肄業之智
    識程度，現在是家庭主婦，已婚，2名子女均已成年，現在
    住家裡，要照顧公公之家庭經濟生活，暨迄今尚未與告訴人
    和解或取得告訴人諒解，量處如主文所示之刑，並諭知易服
    勞役之折算標準，以資懲戒。　　
據上論斷，應依刑事訴訟法第299條第1項前段，判決如主文。
本案經檢察官謝幸容提起公訴，檢察官林嘉宏到庭執行職務。
中　　華　　民　　國　　111 　年　　6 　　月　　29　　日
                  刑事第三庭　法  官  林正忠
以上正本證明與原本無異。
如不服本判決應於收受判決後20日內向本院提出上訴書狀，並應
敘述具體理由。其未敘述上訴理由者，應於上訴期間屆滿後20日
內向本院補提理由書（均須按他造當事人之人數附繕本）「切勿
逕送上級法院」。
因疫情而遲誤不變期間，得向法院聲請回復原狀。
                              書記官  張佩旻
中　　華　　民　　國　　111 　年　　7 　　月　　4 　　日
附錄本案論罪科刑法條全文：
刑法第309條第1項
公然侮辱人者，處拘役或9千元以下罰金。